【裁判字號】    99,訴,633
【裁判日期】    991230
【裁判案由】    妨害性自主罪
【裁判全文】
臺灣桃園地方法院刑事判決               99年度訴字第633號
公  訴  人  臺灣桃園地方法院檢察署檢察官 
被      告  沈信滿
指定辯護人  本院公設辯護人林銘宏
上列被告因妨害性自主案件，經檢察官提起公訴（98年度偵字第
27534 號），本院判決如下︰
    主  文
沈信滿對於女子以強暴、脅迫之方法而為性交，處有期徒刑貳年
，緩刑伍年，並應於緩刑期間付保護管束。
    事  實
一、沈信滿與0000-0000 （真實姓名年籍詳卷，下稱「A 女」）
    前為男女朋友，其二人已於民國98年9 月初因個性不合而分
    手，沈信滿因不滿A 女與其分手，仍欲A 女做其女友，而於
    98年11月24日晚間11時30分許，至桃園縣觀音鄉○○路（地
    址詳卷）A 女所經營之羊肉爐店內找A 女談感情問題，欲與
    A 女復合，於同日晚間11時50分時許，店內客人均離去後，
    沈信滿一直反覆其欲與A 女復合之話題，迨至凌晨1 時餘，
    A 女本欲先行離開該店，擺脫沈信滿之糾纏，沈信滿竟基於
    強制性交之犯意，先行阻止A 女離去，強拉A 女外套，將A
    女推撞上開羊肉爐店之鐵皮屋之鐵皮外牆，復強將A 女拉至
    店內最裡面之大圓桌之椅子上，沈信滿自行打開冰箱拿取一
    瓶酒飲用，並繼續其欲與A 女復合之話題，A 女不欲再與之
    糾纏，然沈信滿仍數次在A 女起身之時，以手拉扯A 女，不
    讓離去，卒之，沈信滿將店之鐵門放下，並關掉店內總電源
    ，繼將A 女推倒在地，壓制A 女之雙手，以此之強暴方式欲
    與A 女發生性行為，並取出其所攜帶之打火機點燃火焰，以
    「既然我得不到你，我就要毀了你」及「我來引爆瓦斯，2
    個人一起死」等語恫嚇脅迫A 女，A 女因畏懼沈信滿往後仍
    會與其糾纏，乃頑強抗拒，並明確告知沈信滿不要與沈信滿
    性交，然因沈信滿仍以優勢體力控制A 女，A 女乃假意稱願
    與沈信滿性交，沈信滿遂放開A 女，A 女趁機逃至廚房持水
    果刀以該刀抵住自己脖子，並向沈信滿稱「若你再靠近，我
    就自己解決自己」然該刀仍為沈信滿所搶下，沈信滿右手手
    掌及左手拇指因而為該刀割傷，之後又將A 女推倒，將A 女
    雙手壓在頭頂，用身體壓在A 女身上，扯破A 女之牛仔外套
    、長褲及內衫、胸罩，再褪去A 女所有衣物，A 女雖有盡力
    以手揮舞並以腳踢沈信滿，並稱要等沈信滿明日酒醒之後再
    與沈信滿相談，然沈信滿仍不停手，沈信滿並要強親A 女，
    因A 女不從，沈信滿因而將A 女之右側臉頰咬傷，向A 女稱
    「既然妳不願意與我在一起，就算死了也要與妳再做一次」
    ，於此強暴之過程中造成A 女右側臉頰近眼部紅腫、左側嘴
    巴瘀青及雙手手肘挫傷，因沈信滿一時無法勃起其陰莖，乃
    先以手指插入A 女之陰道，待其陰莖勃起後，再以陰莖插入
    A 女陰道之方式，違反A 女之意願對A 女為性交行為，並因
    之造成A 女子宮頸三點鐘、六點鐘、九點鐘方向2*3MM 之裂
    傷共三處、外陰紅腫。嗣性交行為結束，A 女離去後報警，
    始悉上情。
二、案經A 女訴由桃園縣政府警察局大園分局報告臺灣桃園地方
    法院檢察署檢察官偵查起訴。
    理  由
壹、證據能力：
一、按被告以外之人於審判外之言詞或書面陳述，除法律有規定
    者外，不得作為證據。又被告以外之人於審判外之陳述，雖
    不符前4 條之規定，而經當事人於審判程序同意作為證據，
    法院審酌該言詞陳述或書面陳述作成時之情況，認為適當者
    ，亦得為證據。當事人、代理人或辯護人於法院調查證據時
    ，知有第159 條第1 項不得為證據之情形，而未於言詞辯論
    終結前聲明異議者，視為有前項同意，刑事訴訟法159 條第
    1 項、第159 條之5 分別定有明文。查證人A 女警詢所為之
    陳述，固係審判外之陳述而屬傳聞證據，然經被告及辯護人
    於本院準備程序中，均同意A 女之警詢證詞具有證據能力，
    而就該項審判外之陳述，被告及辯護人於本院審理中，知有
    該項證據，均未曾於言詞辯論終結前聲明異議，而本院審酌
    該等證人陳述作成時之情況，並無違法取證及證明力過低之
    瑕疵，亦認以之作為證據為適當，依前揭規定說明，自有證
    據能力。
二、按被告以外之人於偵查中向檢察官所為之陳述，除顯有不可
    信之情況者外，得為證據，刑事訴訟法第159 條之1 第2 項
    定有明文。查證人A 女偵查中於供前具結所為之陳述，係檢
    察官依法訊問，復無其他事證足資認定其等於檢察官訊問時
    有受違法取供情事，並無何特別不可信之情況，且被告及選
    任辯護人於本院審理程序中亦不爭執其等證據能力，是依上
    開規定均有證據能力，而得作為本案之證據。
三、按「被告以外之人於審判外之言詞或書面陳述，除法律有規
    定者外，不得作為證據」，刑事訴訟法第159 條第1 項固定
    有明文，然「鑑定之經過及其結果，應命鑑定人以言詞或『
    書面』報告」，同法第206 條第1 項亦規定甚明，是鑑定人
    以書面為鑑定報告提出於法院，依刑事訴訟法第159 條第1
    項立法理由及同法第206 條第1 項規定，即具有證據能力。
    又法院或檢察官得囑託醫院、學校或其他相當之機關、團體
    為鑑定，或審查他人之鑑定，並準用第203 條至第206 條之
    1 之規定，刑事訴訟法第208 條第1 項亦定有明文。依此，
    檢察官對於偵查中之案件，認須實施鑑定者，固應就具體個
    案，選任鑑定人或囑託鑑定機關（團體）為之；但對於司法
    警察機關調查中之案件，或有量大或急迫之情形，為因應實
    務之現實需求，如檢察官針對該類案件之性質（例如：查扣
    之毒品必須檢驗其成份、對施用毒品之犯罪嫌疑人必須檢驗
    其體內有無毒品代謝反應、對於查扣之槍砲彈藥必須檢驗有
    無殺傷力、對違反野生動物保育法案件必須鑑定是否屬於保
    育類動物案件等），認為當然有鑑定之必要者，經參看法務
    部92年5 月20 日 法檢字第092080203 號函送之法務部「因
    應刑事訴訟法修正工作小組」研討之刑事訴訟法修正相關議
    題第21則之共識結論，以及臺灣高等法院於92年8 月1 日舉
    行之刑事訴訟法新制法律問題研討會第三則法律問題研討結
    果之多數說（載於司法院92年8 月印行「刑事訴訟法新制法
    律問題彙編」第15 頁 至第18頁），基於檢察一體原則，得
    由該管檢察長對於轄區內之案件，以事前概括選任鑑定人或
    囑託鑑定機關（團體）之方式，俾便轄區內之司法警察官、
    司法警察對於調查中之此類案件，得即時送請事前已選任之
    鑑定人或囑託之鑑定機關（團體）實施鑑定，該鑑定人或鑑
    定機關（團體）亦應視同受承辦檢察官所選任或囑託而執行
    鑑定業務，其等出具之書面鑑定報告應屬刑事訴訟法第206
    條所定之傳聞例外，當具有證據能力（參看法務部92年9 月
    1 日法檢字第09200350 83 號函）。從而，本件承辦之檢、
    警人員在犯案現場即A 女所經營之羊肉爐店內冰箱旁座位地
    面所採得之煙蒂、櫃檯旁地面採得之血液，認有鑑驗其上是
    否有DNA 殘留及其型別，而經由查獲之桃園縣政府警察局大
    園分局依先前轄區檢察署檢察長事前概括選任DNA 鑑定機關
    即內政部警政署刑事警察局實施鑑定，而經內政部警政署刑
    事警察局出具該局99年1 月12日刑醫字第0980173358號鑑驗
    書，自應認具有證據能力而得為本件之證據。再者，警方依
    去氧核醣核酸採樣條例第5 條第2 款之規定對被告採取唾液
    標本，提供予內政部警政署刑事警察局作為DNA 比對之樣本
    ，因符上開法律之規定，是對被告所採取唾液標本，自具證
    據能力。
四、按「被告以外之人於審判外之言詞或書面陳述，除法律有規
    定者外，不得作為證據」；再「按下列文書，亦得為證據：
    一除顯有不可信之情況外，公務員職務上製作之紀錄文書、
    證明文書。二除顯有不可信之情況外，從事業務之人於業務
    上或通常業務過程所須製作之紀錄文書、證明文書。三除前
    二款之情形外，其他於可信之特別情況下所製作之文書，亦
    得為證據」，刑事訴訟法第159 條第1 項、第159 條之4 分
    別定有明文。經查，卷附之署立桃園醫院開立之受理疑似性
    侵害事件驗傷診斷書一紙，乃被告以外之人，即從事診斷之
    上開醫院醫師於審判外所為之書面陳述，屬於傳聞證據。然
    署立桃園醫院之醫師係屬公務員，是該院醫師開立之受理疑
    似性侵害事件驗傷診斷書，依刑事訴訟法第159 條第1 項、
    第159 條之4 第1 款之規定，當具證據能力。且該受理疑似
    性侵害事件驗傷診斷書，雖與刑事訴訟法第159 條之4 第2
    款所示之於通常業務過程不間斷、有規律而準確記載，大部
    分紀錄完成於業務終了前後，並未預見日後可能提供作為證
    據之紀錄文書或證明文書有間（該款之立法理由參照），然
    查，醫師依醫師法第17條之規定，如無法令規定之理由，不
    得拒絕診斷書之交付，且若出具與事實不符之診斷書，依醫
    師法第28條之4 第5 款之規定，可處新臺幣十萬元以上五十
    萬元以下罰鍰，並得併處限制執業範圍、停業處分一個月以
    上一年以下或廢止其執業執照；情節重大者，並得廢止其醫
    師證書，可知醫師出具之診斷書若有錯誤、虛偽，醫師之執
    業執照、醫師證書均可能因而廢止，是其正確性甚高，且司
    法機關隨時可以調取醫師依醫師法第12條規定而製作，並由
    醫師執業之醫療機構依醫療法第48條規定保存之病歷與之相
    互核對，設有錯誤，甚易發現並糾正，是以，上開驗傷診斷
    書亦屬於刑事訴訟法第159 條之4 第3 款所稱之其他於可信
    之特別情況下所製作之文書，具有證據能力。
五、另本件認定事實所引用之卷內其餘卷證資料，如現場採證照
    片、被害人衣物被損毀之照片，並無證據證明係公務員違背
    法定程序所取得，被告於審判程序中復未於言詞辯論終結前
    表示異議，且卷內之文書證據，亦無刑事訴訟法第159 條之
    4 之顯有不可信之情況與不得作為證據之情形，則依刑事訴
    訟法第159 條之5 之規定，本件認定事實所引用之所有文書
    證據，均有證據能力，合先敘明。
貳、實體部分：  
一、訊據被告沈信滿固自承有於案發時間，至被害人A 女所開設
    之羊肉爐店，然矢口否認犯行，辯稱：伊當天喝了酒，對於
    案發之情事已經忘記，伊沒有將被害人A 女壓在地上，恐嚇
    A 女要引爆瓦斯之類的話，伊忘記是否有將A 女推倒在地上
    、壓住A 女、以手指插入A 女陰道，伊雖記得有與A 女發生
    性行為，然忘記是什麼情形，伊不知道A 女是否同意與伊發
    生性行為云云。惟查：
  (一)證人A 女於偵訊時證稱「我們（即A 女與被告）以前是男女
    朋友，…，大約在98年9 月初我們分手，之後完全沒有男女
    之間的關係，…，後來我覺得個性合不來，常因小事吵架，
    而且越吵越兇，講分手講了好幾次，…，之後我們還是分手
    了，…他懷疑我有另外的男性朋友。」、「98年11月23日晚
    上被告有酒後來我的店裡，我說我在忙，他看我有客人在就
    走了，之後於98年11月24日晚上11點半左右他又到我的店裡
    ，又要與我談男女之間的問題，他當時已經喝醉了，一直重
    覆一樣的話，說要和我在一起，為何我不繼續接受他，是否
    我有找到新的伴，我就向他說他喝醉了，請他先行離開，我
    們已經分手了，這件事再談也沒有意義，但是他希望挽回，
    所以不離開。等到我最後一桌客人於11點50分左右離開後我
    送客人離開站在店門外，想說我先走，等他離開後或明天再
    來關門，因為被告看到我要離開，拉著我的衣領將我抓回來
    ，並用一手壓著我的側臉，壓到鐵皮屋的外牆，我就順勢往
    下掙脫想溜進店裡，他就拉著我的外套，將我拉進店裡。他
    將我拉到小吃店最裡面靠近冰箱的大圓桌的椅子上，他說要
    消費，我不理他，我說你要喝自己去冰箱拿，之後他自己開
    冰箱拿了一瓶酒喝，他說要給我錢，我說不用了，我叫他喝
    一喝就回去了，他又繼續在我店裡不肯走，又重覆一樣的醉
    話，我不想理他，他就一直拉扯，我就甩開他，他還是繼續
    拉扯我，因為他怕我跑開不與他談，談一談我站起來，緊張
    的站起來並將我拉回去靠店裡面的地方，然後他順勢走2 、
    3 步至門邊，將店門口的鐵門放下，並將旁邊的總電源關掉
    ，然後回頭將我推倒在地上，我躺在地上他就以雙手壓制我
    的手腕，一直與我談話，說要在一起，叫我一起跟他出去開
    房間，但是我說不要，他就很生氣，說他有心要對待我，為
    何我要這樣對他，說我講話騙他，有在外面交別的男性朋友
    ，我就一直反駁他，說我沒有，他說如果我真的沒有在外面
    交其他的男性朋友，就不應該排斥跟他發生性行為，我有跟
    他說我不願意，我叫他不要強迫我，他說他沒有我會瘋叫我
    與他發生性行為之類的話，但是我不答應。後來他一手將我
    的雙手壓的我的頭頂上方，因為他喝醉了，所以力氣很大，
    我有試圖掙脫，但是沒有辦法，我擔心如果順從他，他將來
    會糾纏不清，所以我有頑強抵抗，後來我想說要騙他，就假
    意稱我願意自己脫衣服，他就將我的手放開，我起來之後就
    跑去廚房拿了一把水果刀，並抵住自己的脖子，向被告說如
    果你再靠近，我就自己解決自己，他就過來搶了刀子，他用
    手握刀子的前端，將刀子搶起丟到旁邊，他的手因此割傷，
    之後又將我推到大門進來的收銀台旁，他將我壓在地上，一
    手壓著我的雙手在頭頂上，他身體壓在我身上，並將自己的
    衣服脫掉，之後扯開我的衣服褲子及內衣，並脫掉我的內褲
    ，當時他很生氣，想要發洩，所以企圖用他的陰莖進入我的
    陰道，但是因為他喝了很多酒，無法勃起，所以他就用手指
    進入我的陰道，當時我很亂，很生氣，六神無主了，後來他
    有勃起反應，就用他的陰莖進入我的陰道，後來他應該是有
    射精，…」、「（問：被告有無恐嚇你？）在我們爭吵中，
    他有說『既然我得不到你，我就要毀了你』、『我來引爆瓦
    斯，二個人一起死』等語，他是想要嚇我，看我會不會與他
    再一起，但是他沒有想到我當時會這麼強硬的態度拒絕他，
    當時我有感到害怕。」、「（問：被告有無使用強暴、脅迫
    之手段與你為性交？）他沒有打我，但是他將我推倒在地上
    ，壓著我的手，我有用手揮舞，也有踢他，我有說不要與他
    作這個事情，我也有試圖安撫他說，等你明天酒醒了之後我
    們再談，我是先好好跟他談，但他說『既然你不願意跟我在
    一起，就算死了也要與你再作最後一次』，後來他強制要與
    我發生性行為，所以我有推他、踢他盡我的力量要去反抗，
    但是沒有辦法掙脫。」、「（問：你有無受傷？）手肘有因
    拉扯太大力而受傷，他要親我，我不給他親，他就咬我的臉
    。、「（問：被告是否有受傷？）他的手因搶刀子而受傷，
    …」、「（問：你的衣著？衣物是否有毀損？）我穿一件條
    紋西裝褲，藍色牛仔背心，裡頭的衣服是淺紅色套頭上衣。
    」、「（問：（提示現場照片) 鈕釦是誰的？為何在地上？
    ）是我的，是褲子的釦子。」等語明確，俱與其警詢證詞相
    符。
  (二)被害人於案發後，即時向警報案，警方於98年11月25日凌晨
    3 時30分即在被告位於桃園縣觀音鄉○○村○○路○ 段1135
    號之金湖鵝肉店為警查獲，其當時尚露有犯案時右手掌所受
    之刀傷，警方依現行犯逮捕後，於同日11時40分許製作警詢
    筆錄，被告向警供稱伊有於案發時間至A 女上開羊肉爐店內
    喝酒，伊與A 女談感情的事，因伊不滿A 女去找別的男生，
    雙方發生爭執，伊就推A 女撞到牆壁，然後進店裡面，伊有
    脫A 女褲子，伊將陰莖插入A 女陰道內抽動直到射精為止，
    伊未戴保險套，伊要性侵害時，A 女有用手推伊，伊有用手
    脫A 女褲子、拉扯A 女衣服還有內衣，剛開始A 女有對伊反
    抗等語。其又於同日偵訊時供稱伊有將A 女帶進店內，伊有
    推A 女，A 女跌倒在地，伊有以食指、中指碰A 女之陰道，
    伊的手壓住A 女的手，伊趴在A 女身上，A 女有說不要，A
    女起先有以手推伊一下，A 女有從廚房內拿刀衝出來等語。
    又於99年1 月15日偵訊時供稱伊有將A 女拉進店內並關上鐵
    門，亦有將A 女衣服拉破等語。被告另雖於警詢時矢口辯稱
    被害人之衣服係自己脫的，剛開始A 女雖有反抗，但之後就
    沒有再繼續反抗，伊沒有點燃打火機以「既然我得不到你，
    我就要毀了你」及「我來引爆瓦斯，2 個人一起死」等語恫
    嚇脅迫A 女，伊雖有推A 女，但是是A 女自己後退撞到牆壁
    ，伊只有親A 女，沒有咬A 女云云；又於偵訊時除仍以上開
    諸詞置辯外，另矢口辯稱伊用手壓住A 女雙手及趴在A 女身
    上，A 女仍然可以動，伊沒有關掉A 女的店電源總開關云云
    。然就其於警、偵訊時所承認之上開情節即可知被告於案發
    時既可明確記憶上開犯案時之細節，包括伊係不滿A 女另外
    結交男友所以於案發時至A 女之羊肉爐店、伊有推A 女致A
    女撞到牆壁、伊有動手脫A 女褲子並拉扯內衣、伊有以食指
    、中指碰A 女之陰道、伊的手壓住A 女的手、伊趴在A 女身
    上、A 女有說不要、伊直接將其精液射入A 女陰道內而未戴
    保險套等等，則可見其嗣於本院審理中推稱因當時喝酒喝得
    太醉，已將全部之過程均忘記云云，無非係欲虛構其犯案當
    時之辨識行為違法及依其辨識而行為之能力已顯著減低等之
    具備罪責減輕之事由，無非係事後卸責之詞，無足可採。被
    告行為時即有喝酒，因其仍記憶上開犯罪時之具體情節，則
    可見其案發之精神狀態與常人無異。
  (三)被告雖於警、偵訊時以上開諸詞置辯，然此明顯與證人A 女
    上開警、偵訊證詞不符。再查，依卷附照片所示，被告為警
    查獲後，其右手手掌及左手拇指部位有明顯之傷痕，且又以
    右手手掌位置受傷為較嚴重，其之新鮮血跡清晰可見，是可
    認被告於與A 女搶刀之過程中，劃傷其之右手手掌及左手拇
    指，被告於警詢辯稱僅左手拇指部位係與A 女搶刀時所造成
    ，而其右手手掌之傷勢是自己在家磨菜刀時不小心割到云云
    ，並無可採，然無論被告之傷勢位置如何，均可證明被害人
    A 女於被告對其行強制性交時，A 女持刀反脅若被告再行強
    ，則A 女會以刀自戕之堅決抵抗之決心。又查，依卷附受理
    疑似性侵害事件驗傷診斷書所示，A 女右側臉頰近眼部紅腫
    、左側嘴巴瘀青及雙手手肘挫傷、子宮頸三點鐘、六點鐘、
    九點鐘方向2*3MM 之裂傷共三處、外陰紅腫，可見A 女之與
    被告性交，確如A 女證稱係遭受被告上開極為強度之暴力強
    暴下之行為。復查，依卷內照片可證，A 女之牛仔外套鈕釦
    之洞口遭扯破，胸罩後方亦遭完全扯斷，其所著內衫則左肩
    部有破洞，其之長褲拉鍊遭撕毀，可認A 女證稱該等衣著俱
    遭被告於強制性交之過程中所毀損，完全屬實，被告辯稱A
    女自己將衣服脫下云云，則無可採。此等客觀事證在在足證
    A 女反抗被告對之強制性交時反抗之強烈，是以，被告上開
    辯詞，與客觀事實不符，反而A 女之上開證詞則完全與上開
    諸客觀事證相符。
  (四)此外，警方在犯案現場即A 女所經營之羊肉爐店內冰箱旁座
    位地面所採得之煙蒂、櫃檯旁地面採得之血跡，經送內政部
    警政署刑事警察局鑑定比對警方自被告採取之唾液標本，其
    中編號3 、5 煙蒂、編號1 之血跡棉棒之DNA-STR 型別與被
    告DNA-STR 型別相符，有該局出具之鑑驗書一紙可資為證。
    是可見證人A 女證稱被告將A 女拉至店內最裡面之大圓桌之
    椅子上，被告自行打開冰箱拿取一瓶酒飲用，及被告與其搶
    刀之情節，俱屬實在，被告辯稱其右手手掌新鮮之傷勢是自
    己在家磨菜刀時不小心割到云云，與事實不合。
  (五)此外，復有警方之採證照片附卷可憑，綜上，被告警、偵訊
    及本院審理時之辯詞，均係臨訟卸責之詞，核無足採，反而
    被害人A 女之證詞則完全與客觀事證相符，是本案事證明確
    ，被告犯行足堪認定。
二、核被告所為，係犯刑法第221 條第1 項之強制性交罪。被害
    人A 女於案發後，已無條件原諒被告，並簽立和解書一紙附
    卷可憑，復於99年6 月24日本院準備程序中陳稱被告有悔悟
    ，其願給被告機會等語，本院認本件尚有情輕法重之感，爰
    依刑法第59條之規定酌減其刑。爰審酌被告之犯罪手段、使
    用之強暴脅迫手段之強度、對被害人造成之影響、犯後態度
    等一切情狀，量處如主文所示之刑。被告曾於87年間因違反
    漁業法，經本院於87年12月14日判處有期徒刑2 月緩刑3 年
    確定，又於89年間因施用第二級毒品，經本院於89年9 月5
    日判處有期徒刑6 月確定，上開緩刑經撤銷，該二案先後接
    續執行，於91年4 月30日執行完畢，其於執行完畢五年內未
    曾因故意犯罪受有期徒刑以上刑之宣告，有台灣高等法院被
    告前案紀錄表乙份在卷可稽，其受此次罪刑宣告之教訓，信
    無再犯之虞，爰併予宣告緩刑五年以啟自新，並依刑法第93
    條第1 項第1 款之規定宣告應於緩刑期間付保護管束。
據上論斷，應依刑事訴訟法第299 條第1 項前段，刑法第221 條
第1 項、第59條、第74條第1 項第2 款、第93條第1 項第1 款，
判決如主文。
本案經檢察官姜永浩到庭執行職務
中    華    民    國    99    年    12    月    30    日
                  刑事第三庭審判長法  官  謝順輝
                                  法  官  楊麗文
                                  法  官  曾雨明  
以上正本證明與原本無異。
如不服本判決應於收受判決後10日內向本院提出上訴書狀，並應
敘述具體理由。其未敘述上訴理由者，應於上訴期間屆滿後20日
內向本院補提理由書(均須按他造當事人之人數附繕本)「切勿逕
送上級法院」。
                                  書記官  顏緗穎
中    華    民    國    99    年    12    月    31    日
附錄論罪法條：
中華民國刑法第221條
（強制性交罪）
對於男女以強暴、脅迫、恐嚇、催眠術或其他違反其意願之方法
而為性交者，處 3 年以上 10 年以下有期徒刑。
前項之未遂犯罰之。

司法院資訊處製作；財團法人民間司法改革基金會備份。
